臺灣高等法院臺中分院刑事判決　　　　94年度上訴字第1011號
上　訴　人
即　被　告　甲○○
　　　　　　　　　　　3
選任辯護人　陳光龍律師
上　訴　人
即　被　告　子○○
選任辯護人　林志忠律師
　　　　　　江燕鴻律師
上列上訴人等因違反槍砲彈藥刀械管制條例等案件，不服臺灣臺
中地方法院93年度訴字第309號中華民國94年3月31日第一審判
決（起訴案號：臺灣臺中地方法院檢察署91年度偵字第1382號）
，提起上訴，本院判決如下：
    主  文
原判決關於甲○○、子○○被訴傷害及所定執行刑部分均撤銷。
甲○○、子○○共同傷害人之身體，甲○○處有期徒刑肆月，子
○○處拘役參拾日。
其他上訴駁回。
甲○○撤銷改判部分及上訴駁回部分所處有期徒刑，應執行有期
徒刑壹年玖月。
    事  實
一、緣甲○○係康捷工程有限公司（下稱康捷公司）之工務經理
    ，子○○為康捷公司之吊車操作人員，康捷公司標得臺灣高
    鐵工程Ｃ二五○標，並將工地事務所設於臺中縣外埔鄉○○
    村○○路一○五號（下稱外埔工地），癸○○則為康捷公司
    之下包承做該工程之綁鐵工作。詎甲○○於民國九十年十二
    月四日上午十時許，因癸○○在外埔工地向甲○○派駐工地
    之副理乙○○索討工資未果，經乙○○聯繫甲○○及子○○
    該情，甲○○及子○○分別在電話中與癸○○發生言詞衝突
    ，竟於同日下午四時三十分許，共同搭乘由林維戊（業經不
    起訴處分確定）所駕駛三菱二千ＣＣ黑色自用小客車欲至現
    場，並夥同丙○○等七名成年男子（其中丙○○綽號為「紅
    中」未經檢察官起訴；另一名為綽號「黑龍」，除丙○○外
    ，餘姓名、年籍均不詳）分乘裕隆二千ＣＣ墨綠色自用小客
    車及喜美灰色自用小客車一起前往現場，甲○○、子○○明
    知丙○○非法持有具有殺傷力之改造手槍及子彈欲一同至外
    埔工地找癸○○理論，竟基於共同持有該改造手槍及子彈之
    犯意聯絡，仍應允丙○○等七名成年男子同行至現場進行圍
    事，並由丙○○持有該改造手槍及子彈一同前往，以為防身
    及警示對方之工具。嗣其等抵達現場後，子○○先質問癸○○稱：為何要搬我機器並停工等語，癸○○則回稱：錢先拿
    來，話不用說這麼多等語，雙方一言不合，子○○氣憤難抑
    ，乃與甲○○、丙○○等人另行基於傷害癸○○方面人員之
    犯意聯絡，丙○○即取出具有殺傷力之改造手槍一支抵住癸○○之脖子，並喊稱：「幹你娘，你不知這場是我們圍的嗎
    ？」等語，隨即子○○便自丙○○手中取走該支手槍，並以
    槍托毆打癸○○之鼻樑，再共同將癸○○拖出貨櫃屋外，由
    前揭男子多人分持鐵條、圓鍬及木棍等連續毆打癸○○（此
    傷害部分業經癸○○撤回告訴），又癸○○之子壬○○及辛○○趨前救助，辛○○並表示：「不要打我爸爸」等語後，
    亦同遭子○○及前揭男子持槍托及前揭鐵條等物圍毆，致辛○○受有頭皮撕裂傷二處、左膝及右掌挫傷、背部多處挫傷
    及下顎腫脹等傷害，而甲○○在場見狀，並告以同行之丙○○等人：「把車上的傢伙抄出來，給他死。」等語，丙○○
    即持前揭同一槍枝比向壬○○，癸○○見狀即推倒壬○○，
    壬○○跌坐在地面上，丙○○隨即在壬○○前方發射一槍示
    威，癸○○乃向子○○表示：「標哥，那是我兒子」等語求
    情，子○○仍回以：「你兒子才好，一樣要給他死」等語，
    丙○○即又連續擊發二槍洩忿，壬○○旋即逃走，甲○○再
    行駕駛前揭不詳車號之三菱黑色自用小客車追撞壬○○，致
    壬○○之右小腿遭自用小客車撞及，並因奔逃而跌入水池受
    傷（此傷害部分業經壬○○撤回告訴）。嗣因戊○○因癸○○緊急聯繫，駕駛丁○○所有車號三Ａ－一一○八號之自用
    小客車內載丁○○、己○○於同日下午四時五十分許到達現
    場，甫下車欲行救助癸○○父子時，丙○○即再持前揭手槍
    對空鳴發一槍以為警告，戊○○及丁○○見狀旋即跳上自用
    小客車，丙○○再持同一手槍朝自用小客車射擊，其中一槍
    並射中前揭丁○○之自用小客車左前輪（毀損部分未據告訴
    ），甲○○、子○○隨即搭乘林維戊所駕駛之前揭車輛，而
    與分乘前揭二部車輛之丙○○、綽號「黑龍」及另五名成年
    男子，共同駕車離開現場。嗣經員警據報到場採證，並於事
    後查扣自戊○○所駕駛車號三Ａ－一一○八號之自用小客車
    左前輪內側鋼圈所取出已擊發之鉛彈頭一顆，始循線獲悉上
    情。
二、案經癸○○、壬○○、辛○○訴由臺中縣警察局大甲分局報
    請臺灣臺中地方法院檢察署檢察官偵查起訴。
    理  由
一、訊據被告甲○○、子○○固均就其等於右揭時點共同乘坐林
    維戊所駕駛黑色三菱自用小客車至右揭地點處理與告訴人癸○○間工資糾紛之事實坦承不諱，復經證人林維戊於警詢及
    偵查中證述詳實；惟仍均矢口否認有共同非法持有手槍及子
    彈之犯行，被告甲○○辯稱：案發當天係癸○○父子三人至
    外埔工地現場鬧事，伊尚請工地主任乙○○報警，豈可能於
    右揭時、地偕同持有槍枝及子彈之數名男子到場，並喝令：
    「把車上的傢伙抄出來，給他死」等語云云；被告子○○則
    辯稱：伊不認識分持鐵條、圓鍬及木棍等物毆打癸○○父子
    三人之數名男子，伊未持槍或開槍，僅於貨櫃屋內徒手打癸○○一巴掌而已云云。經查：
  (一)依被告甲○○於警詢中陳稱：「癸○○要來領工錢，我要他
    傳真身分證給我報工資表，他不肯，錢沒辦法發給他，他就
    帶辛○○、壬○○到工地叫工地不能開工，無法工作並要搬
    機械，工地主任乙○○打電話告訴我癸○○他們把工地圍起
    來，叫工人不能工作。吵架是因工資的問題，雙方各持己見
    ，我有以三字經罵他。」等語（詳見九十年十二月五日九十
    一年度偵字第一三八二號第一卷警詢筆錄第一一頁）、被告
    子○○於警詢中陳稱：「我接到癸○○電話說要搬我的彎筋
    器材抵帳，我才獨自駕駛ＳＺ─三三八七號白色吉普車從苗
    栗縣苑裡通宵鎮附近趕到工地要與癸○○處理彎筋器問題。
    」（詳見九十一年六月三日九十一年度偵字第一三八二號第
    一卷警詢筆錄第一六三頁）、「癸○○有打一通電話給我，
    電話中他說我欠他錢，如今日不處理，他要搬光彎筋器，他
    早上是打電話跟甲○○要工資，下午便找我了，因為彎筋器
    是我的。」等語（詳見九十一年六月三日九十一年度偵字第
    一三八二號第一卷偵訊筆錄第一九四頁）、被害人癸○○於
    偵查時指稱：「我有直接跟甲○○通電話，當時甲○○是在
    雲林麥寮。他說工錢中要扣掉百分之六之所得稅，而我不願
    意給他扣，便發生口角，後來子○○打電話到乙○○之行動
    電話，叫我聽，簡某說只有幾萬元而已，他要拿錢來給我，
    大家不要為了幾萬元之事而破壞感情，到了下午三、四點，
    子○○先進來貨櫃屋，一進來就說：我不讓人家扣所得稅是
    要領什麼錢，就拿一支東西打我，我人便暈倒了。」（詳見
    九十一年五月六日九十一年度偵字第一三八二號第一卷偵訊
    筆錄第一一五頁）、「我到工地時曾說過要會合警察來將彎
    筋器搬走。十一點半，我兒子有跟工地之師父說：我們領不
    到錢，跟公司有一點財務糾紛叫他們先休息不要做了，但他
    們在一點又開始上班工作，我們未阻擋他們。」（詳見九十
    一年七月五日九十一年度偵字第一三八二號第二卷偵訊筆錄
    第二五一頁）等語以觀，足見被告甲○○及子○○至現場前
    ，確曾與被害人癸○○因工資事宜發生口角爭執甚明。又者
    ，被害人癸○○於警詢、偵查及原審審理時復陳稱：「我有
    跟孫員說：董仔，找你的人不好找。隨後他就以三字經罵我
    ，且第三次再由甲○○打電話至乙○○行動電話，然後轉交
    給我聽，甲○○跟我說：你哭夭完了，我馬上拿錢上去給你
    。」（詳見九十年十二月四日九十一年度偵字第一三八二號
    第一卷警詢筆錄第二三頁）、「我與甲○○只有互罵三字經
    ，子○○當日在電話裡跟我說『我不只罵你三字經而已，我
    還要上去找你輸贏』，要我不要離開，他要來找我。我回答
    他，『好啊，我等你』。」（詳見九十年十二月六日九十一
    年度偵字第一三八二號第一卷警詢筆錄第二八頁）及「我於
    九十年十二月四日當天早上十點多去工地領工資，就是幫甲○○綁鋼筋的工資，在外埔工地及中二高的工程工程款我沒
    有拿到，二邊工資總共四、五萬元。當天我和老闆甲○○就
    在電話裡面對罵，他說又沒有欠我多少錢，他罵我我也罵他
    ，他叫我在那邊等一下，他等下要拿錢過來，並說也沒有欠
    你多少錢。我早上開始就一直在工地那邊等工錢，乙○○也
    有打電話給子○○與甲○○，子○○在電話裡叫我等他，那
    是下午一點多的事。跟子○○也有類似對罵的對話，有罵三
    字經，他說他要馬上拿給我，叫我不要跑，我說我等你。（
    問：警詢時你說：「子○○電話裡說我不只罵你三字經而已
    ，我還要去找你輸贏，叫我不要離開，他要來找我」，當時
    他是否有這樣講？）對，子○○當時有這樣對我講。」等語
    （詳見原審審理筆錄），並核與證人即工務部副理乙○○於
    警詢及偵查時陳稱：「癸○○要向甲○○請領工資，雙方於
    電話中有發生爭吵，互相放話。癸○○就叫其二個兒子到工
    地叫工人不可以做，如果今天不付工資給我，就要將現場鋼
    筋彎紮機吊走，我見狀就回報公司，子○○就打行動電話給
    我，我就將上述狀況回報，癸○○就將我的行動電話接走與
    子○○交談，我感覺他們有互罵三字經情形。」（詳見九十
    年十二月五日九十一年度偵字第一三八二號第一卷警詢筆錄
    第五九頁）、「當時甲○○要癸○○之身分證字號，說要扣
    掉百分之六之所得稅，我叫甲○○、癸○○將之工錢扣掉百
    分之六後匯到我帳戶內，這百分之六由我來付給癸○○，由
    我來吸收，但癸○○不願意說，為何要讓我來出這個錢。所
    以我才要他們自己談。」（詳見九十一年五月六日九十一年
    度偵字第一三八二號第一卷偵訊筆錄第一二二頁以下）等語
    相符，足認被害人癸○○因未領得康捷公司積欠其之工資（
    北二高第三○七標混凝土護欄工程工資二萬多元及高鐵第二
    五○標即外埔工地之工程款合計約四、五萬元），而於九十
    年十二月四日至現場要求工人不得開工，康捷公司之工務部
    副理乙○○乃於同日上午十時許以行動電話通知被告甲○○
    上情，並將電話轉給被害人癸○○接聽，被告甲○○與被害
    人癸○○遂在電話中發生言語衝突，被告甲○○即告知被害
    人癸○○待在外埔工地不要跑，等著領錢等語，又因被害人
    癸○○有意將被告子○○放置在外埔工地之彎筋器搬走抵債
    ，乙○○繼而打電話通知被告子○○，並將電話轉交癸○○
    接聽，被害人癸○○亦與被告子○○在電話中發生爭執，被
    告子○○亦告知被害人癸○○不要走，要來找其輸贏等語，
    被害人癸○○及其子當日始在前揭工地等候被告甲○○及子
    ○○到場以領取工資，允無疑義。
  (二)次以，被告甲○○於警詢及偵查時固陳稱：「我有在現場，
    但開始鬥毆時我就離開了，現場有十多人，除了癸○○三父
    子外，其他我不知是否為子○○帶上來的，開槍時我不在場
    ，開始打架時我就離開了。我不知道子○○何時到達，我在
    雲林工地跟他相差約二十分左右出發。」（詳見九十年十二
    月五日九十一年度偵字第一三八二號第一卷警詢筆錄第一一
    頁）、「我及子○○有去現場，我去現場時沒有看到林維戊
    ，他未到現場。是子○○先到，而我一人上來。到現場時所
    看到十多人是何人帶來的，我不清楚。因為我看到有人在打
    架，我便一人先走。當天我開ＭＡＲＣＨ蘋果綠色車，車號
    六Ｈ─九九六○號。」（詳見九十一年六月三日九十一年度
    偵字第一三八二號第一卷偵訊筆錄第一五一頁）、「我、林
    維戊二人開一部車去現場，車上沒有其他人。林維戊開我的
    車ＭＡＲＣＨ，車上只有我們二人。」等語（詳見九十二年
    十月三十一日九十一年度偵字第一三八二號第二卷偵訊筆錄
    第三七八頁）；惟事後於偵查中則改稱：「我是與子○○、
    林維戊一起前往，是從雲林縣我的工地出發。」（詳見九十
    一年十二月二十三日九十一年度偵字第一三八二號第二卷偵
    訊筆錄第三三六頁）、「綽號紅中之丙○○在本案發生時亦
    有到外埔鄉之工地，他們自己開一台車，而我跟林維戊、子
    ○○三人一台車。在現場開槍之人即是綽號紅中之丙○○。
    」（詳見九十二年六月二十五日九十一年度偵字第一三八二
    號第二卷偵訊筆錄第三五七頁）等語，且被告子○○於警詢
    及偵查亦陳稱：「我與甲○○坐林維戊開的一部三菱黑色的
    車子一起到達現場。林維戊開車，甲○○坐司機旁，而我坐
    在右後座，另左後座坐一位林維戊的小弟。案發前約二個多
    小時前，在雲林縣東勢鎮○○村○○路九十九之二號處一起
    乘坐三菱的車赴現場。一起到現場的尚有二台車，只知道一
    台日產牌二千ＣＣ墨綠色，該車乘坐四個人；另一台為三陽
    喜美，該車乘坐三個人。這二台車中只知有綽號叫黑中及紅
    龍之男子乘坐日產牌二千ＣＣ墨綠色的車。」（詳見九十一
    年七月一日九十一年度偵字第一三八二號第二卷警詢筆錄第
    二二四頁以下）、「甲○○知道有人來鬧工地，打電話給我
    ，說有人要去搬我的機械，我聽了後很生氣，因為我沒有車
    ，是坐林維戊的車上來的，那台黑色三菱二千ＣＣ的車是林
    維戊太太林依玲的，只有一台車自雲林上來，但林維戊有約
    人在工地外之一條道路上互等，三台才一起進入工地。」（
    詳見九十一年六月二十八日九十一年度偵字第一三八二號第
    一卷偵訊筆錄第二一二頁）等語，另證人林維戊於警詢及偵
    查中亦陳稱：「當天我與子○○、甲○○及綽號紅中、黑龍
    從雲林縣康捷營造公司工地一起到案發現場，綽號紅中、黑
    龍另駕自用小客車到達。去案發現場找癸○○理論，還有綽
    號紅中、黑龍，當天他們兩人剛好在雲林縣工地，知道我們
    要來臺中，他們就另外開一部車一起來。」（詳見九十一年
    十二月二十三日九十一年度偵字第一三八二號第二卷警訊筆
    錄第三二九頁）、「當天是我開車載甲○○及子○○。」等
    語（詳見九十一年十二月二十三日九十一年度偵字第一三八
    二號第二卷警訊筆錄第三三六頁），並經被害人癸○○於警
    詢時陳稱：「事後他們所有人包括甲○○、子○○、林維戊
    都同時分乘那三部車離開。」（詳見九十年十二月六日九十
    一年度偵字第一三八二號第一卷警詢筆錄第二八頁）、被害
    人壬○○於警詢時陳稱：「甲○○及子○○等人他們是開三
    部車，一部是三菱黑色二千ＣＣ、一部是ＢＭＷ黑色、另一
    部像是吉普車或旅行車，他們總共約十人。」等語（詳見九
    十年十二月六日九十一年度偵字第一三八二號第一卷警詢筆
    錄第四○頁）、證人乙○○於原審審理時證稱：「被告甲○○他們是三部車一起來，一起離開。」等語在卷（詳見原審
    審理筆錄）、復於本院九十四年十月十三日審理時證稱：打
    鬥及槍戰之後，我看到二部車子同時離開，甲○○也在車上
    ，我印象中是二部車等語（詳見本院案卷第一五二至一五四
    頁），雖證人乙○○就當時到場的車輛，先於原審稱係三部
    ，嗣再於本院改稱為二部，惟本院審理時距案發當時已將近
    四年，難期證人乙○○就案發經過之記憶仍清晰如昔，而核
    諸被害人癸○○、壬○○上開證詞，應以證人乙○○先前於
    原審所言為可採。堪認被告甲○○、子○○與被害人癸○○
    在電話中發生爭執後，即共同乘坐林維戊所駕駛黑色三菱自
    小客車自雲林縣東勢鄉○○村○○路九十九之二號處出發北
    上找被害人癸○○理論，並夥同另駕駛二部自用小客車之丙○○及另六名不詳年籍之成年男子於同日下午四時三十分許
    一同到達工地現場，事後並一起駕車離開，甚為明確。
  (三)而查，證人即共犯丙○○於本院九十四年十月十三日固證稱
    ：我的綽號為「紅中」，當天我的朋友綽號「黑中」之人說
    要去處理事情，便邀我從雲林開車前往台中縣外埔鄉工地現
    場，我們只開一台車去，車內共坐三個人，並未與甲○○、
    子○○同往，我不知道是否與甲○○一同出發，因為我沒有
    和甲○○坐同一台車，到了現場就看見一堆人等語（詳見本
    院卷第一四七至一五○頁），惟依被告甲○○於偵查中陳稱
    ：「到現場子○○與癸○○打架，參與打架的尚有綽號紅中
    及黑龍。當天綽號紅中及黑龍二人剛好在我雲林縣的工地，
    知道我們要來臺中，他們就另開一部車一起來了。子○○與
    癸○○打架當時，是綽號叫紅中的人開槍。紅中約開三、四
    槍，我只知道紅中開槍，但不知他拿什麼槍。」（詳見九十
    一年十二月二十三日九十一年度偵字第一三八二號第二卷偵
    訊筆錄第三三一頁）、「（問：為何叫紅中及黑龍去？）因
    為他們在工地內喝酒。要利用此機會幫忙圍事。他們聽說有
    吵架便說要跟去看。」（詳見九十一年十二月二十三日九十
    一年度偵字第一三八二號第二卷偵訊筆錄第三三六頁）、「
    （問：紅中是何人叫去的？）我在雲林工地辦公廳旁邊之路
    上遇到他們，他們有聽到我們在電話中喊大小聲，他們問我
    說是我跟人家吵架，主動說要跟我們上去。」等語（詳見九
    十二年六月二十五日九十一年度偵字第一三八二號第二卷偵
    訊筆錄第三五七頁），復於本院九十四年十一月三日審理時
    供稱：「（問：為何那些人會跑來工地開槍？）因為那些人
    以前有到工地找我，說要包我的的工程作，但我沒有答應，
    他們平常就有在我們工地出入」、「（問：既然說不認識，
    為何他們在你們與告訴人有糾葛的時候，過來開槍？）他們
    是說要過來看看，．．．他們那些人有二個人是我認識的，
    叫『紅中』、『黑龍』的，他們曾經到我辦公室來，說要包
    我的工程」、「（問：剛剛被告甲○○說原來就認識『紅中
    』，這位『紅中』是否就是上庭來的丙○○？）是，上次出
    庭我就確定是同一人。但以前不知道他的真實姓名」等語（
    詳見本院卷第一九一、一九三頁），可見被告甲○○平時就
    與綽號「紅中」之丙○○及綽號「黑龍」之人有所來往，丙○○與綽號「黑龍」之人並經常在被告甲○○的辦公室出入
    。衡諸本案糾紛起因於告訴人癸○○與被告甲○○、子○○
    在電話中因工資而發生爭吵，與丙○○及綽號「黑龍」等其
    餘不詳男子本無牽連，若非接獲被告甲○○、子○○通知，
    丙○○及及綽號「黑龍」等其餘不詳男子豈有可能無端自雲
    林駕車前往台中縣外埔鄉工地現場，並與被告甲○○、子○○同時抵達工地現場，再同時離開。是證人即共犯丙○○上
    開所稱：其並未與甲○○、子○○同往現場工地云云，核與
    事實不符，顯係迴護被告二人之詞，要難採憑。足認被告甲○○及子○○自工地現場出發時，顯然知悉丙○○及綽號「
    黑龍」等人同行至現場乃欲幫忙圍事。
  (四)再者，被害人癸○○於偵查時固曾陳稱：「打我的是子○○
    ，我可以確定，是拿木材或鐵支打我，我沒有看清楚，只知
    是一支黑黑的打到我鼻樑，我人便暈了。簡某有拿一支東西
    打我，我人便暈倒了，他所拿之東西不是槍，我可以確定。
    」等語在卷（詳見九十一年五月六日九十一年度偵字第一三
    八二號第一卷偵訊筆錄第一一五頁）。然查，被害人癸○○
    於警詢、偵查及原審審理時既迭次指陳：「他們共約十餘人
    ，分持槍枝、鐵條、圓鍬、木棍等兇器毆傷我及我兩個兒子
    。開始由一名不詳男子拿起手槍頂住我的脖子，並對我說：
    『你知不知道我是專門在圍事的』，隨後被一名綽號『阿標
    』的男子搶過手槍，隨即以槍托向我的鼻樑敲打，他沒有向
    我開槍，手槍是黑色。毆傷我的人均是由小胖甲○○所帶的
    人。孫員沒有毆打我，但有教唆他所帶來的人，且以言語對
    他所帶來的人說：『把傢伙抄出來，給他死，把他拖去埋。
    』。子○○即係持槍毆傷我之人。」（詳見九十年十二月四
    日九十一年度偵字第一三八二號第一卷警詢筆錄第二三頁）
    、「有一姓名不詳男子（指認是林維戊）下車後直接走進貨
    櫃屋內，我站起來時他就拿出手槍抵住我左側脖子說：『幹
    ｘ娘，你不知道這場是我們圍的嗎』，接著在左邊的子○○
    搶下林維戊手中的槍，以槍柄打我的臉三下，我即血流滿面
    ，又被他們拉出貨櫃外一群人分持木棍、圓鍬、鐵條毆打我
    。甲○○是與他們一起來的，他是在車門旁高喊『車上傢伙
    拿下來，打給他死，拖到山上埋』等語。」（詳見九十年十
    二月六日九十一年度偵字第一三八二號第一卷警詢筆錄第二
    八頁）、「我兒子被打時，我才看到孫某站在車邊。我有聽
    到孫某說車上之傢伙《台語發音》拿出來給他死。我當時有
    跟子○○說，這是我兒子才十七歲而已不要打他，不知有誰
    接腔說，你兒子才好，幹你娘給他死。打我兒子的是二、三
    十歲之年輕人。」（詳見九十一年五月六日九十一年度偵字
    第一三八二號第一卷偵訊筆錄第一一五頁）、「開槍者是子
    ○○的人帶來的，我是看子○○母親的面子才與他和解。（
    問：你在警訊中說：有一名男子拿手槍抵住你的脖子並說你
    知道我是在圍事的？）是。但槍不是子○○拿的。阿標是將
    槍搶過來敲我的鼻頭，阿標即是子○○。」（詳見九十一年
    五月十七日九十一年度偵字第一三八二號第一卷偵訊筆錄第
    一四四頁）、「當時子○○把槍由疑是林維戊手中搶下後（
    我不能很確定是林維戊持槍抵住我的），朝我的臉正面以槍
    柄敲擊了三下，後再被他們同夥拖到貨櫃外面繼續拿木棒、
    鐵條等毆打。案發後，甲○○、子○○等人有透過很多關係
    要我『該說的說，不該說的不要說』，後來在九十一年一月
    十九日左右，子○○他母親、弟弟及他太太到我家中拜託我
    給子○○一次機會，在開庭時替子○○講好話，我因心軟受
    不了他們這樣哀求，才會在第一次開庭時說不知道子○○是
    拿什麼東西打我，第二次開庭時我說可能是拿煙灰缸或維士
    比瓶子打我等語。我是於九十一年一月二十一日與子○○、
    他弟弟和解，他們拿一萬元給我。」（詳見九十一年六月三
    日九十一年度偵字第一三八二號第一卷警詢筆錄第一七二頁
    ）、「（問：當天有叫人將傢伙拿出來的聲是何人說的？）
    聽聲音，好像是我老闆甲○○的聲音。」（詳見九十一年六
    月三日九十一年度偵字第一三八二號第一卷偵訊筆錄第一五
    ○頁）、「子○○有拿槍柄敲我的臉，是拿槍柄敲我的鼻子
    及臉，我鼻樑有斷掉。確定是子○○拿槍敲我的鼻及臉，不
    會錯，敲我一下後，我便流血，子○○是在貨櫃屋裡拿槍敲
    我的鼻及臉，當時乙○○坐在旁邊計價，子○○跟不知名男
    子二、三個進來，是其中一名不認識之男子拿槍抵住我脖子
    ，並說：幹，你不知道這場是我在圍的。」（詳見九十一年
    六月三日九十一年度偵字第一三八二號第一卷偵訊筆錄第一
    八七頁）、「九十年十二月六日在臺中縣警察局大甲分局及
    五月十七日、六月三日在臺中地方法院檢察署製作偵訊筆錄
    所說實在，但九十一年五月六日在地檢署製作偵訊筆錄，因
    子○○母親來拜託我，故所說不實在。子○○於九十年十二
    月四日以槍托敲打我鼻子時，我本人意識清楚。甲○○、子
    ○○等十多人一進來工地就有其中一名年輕人用該手槍抵住
    我本人脖子，槍是甲○○他們帶來的。」（詳見九十一年七
    月五日九十一年度偵字第一三八二號第二卷警詢筆錄第二五
    九頁）、「我本來在辦公室就是貨櫃屋，有四、五個年輕人
    進來，其中一人拿槍對著我的太陽穴，我不確定是何人。後
    來子○○對我說幹你娘你要領什麼錢，何時是什麼錢，你一
    直吵什麼，他就向拿槍的人拿過來，就往我的鼻子敲下去，
    我的鼻骨斷掉血流出來，他們四、五年輕人就聯手打我，打
    我之人除子○○之外，其他的人我都不認識。當時我被他們
    拉出去打，抱著頭蹲在地上，聽到甲○○在喊車子內的東西
    拿出來，給他死，我頭抬起來後，我兒子壬○○就在我前面
    ，我當時有看到有人影比向我兒子，我就把兒子推開，當時
    槍就碰一聲了，我就叫兒子趕快跑，當時也在同一地點，我
    另看到辛○○被四、五人用圓鍬、鐵條打。他們共開三台車
    來，四、五名年輕人是一起與子○○下車進入貨櫃屋的，子
    ○○說要領什麼錢後，我才被年輕人打。」（詳見九十二年
    十一月二十日九十一年度偵字第一三八二號第二卷偵訊筆錄
    第三八六頁以下）、「當時甲○○有跟他們去現場，我二個
    兒子下車要過來時，我有聽到甲○○喊說後面的傢伙拿出來
    ，讓他們死，我認得他的聲音。進去貨櫃屋有四、五個人，
    其中一個我不認識的拿槍抵住我的太陽穴，拿槍抵住我的人
    以海口口音跟我說：「幹你娘，你不知道這場是我們圍的」
    等語。（問：你說甲○○有講把車上傢伙抄出來，給他死等
    語時，他在你什麼方向？）我蹲在貨櫃屋前面被打，聲音是
    從我前面方向過來的，他講的很大聲。（問：警詢時你當時
    是否有指證當時在貨櫃屋用槍指著你的人是林維戊？）我在
    偵查中是說看照片有像，但看本人就不是他。（問：警詢中
    你說是子○○搶下剛才持槍抵住你的槍，並以槍柄打你的鼻
    樑二、三下，是否有這樣講？）是，當時有這樣講。（問：
    你說聽到甲○○說把車上傢伙拿出來，給他死等語，是何時
    ？）正在毆打時。（問：你可以確定是甲○○的聲音？）可
    以確定，因為現場我只有認識甲○○、子○○，且是在我二
    個兒子下車要過來時，我當時剛被拖出去打，當時我意識還
    很清楚。有四、五個人進入貨櫃屋，是一起進來，是先持槍
    抵住我的太陽穴，子○○是最後進去，一進來就拿東西打我
    鼻樑，子○○打我之前，沒有人打我。」等語詳實，雖伊事
    後復曾於原審審理時改稱：「在貨櫃屋裡有人用槍指著我，
    阿標不知道是用煙灰缸還是維士比的瓶子打我鼻子，有四、
    五個人進來，我被打得看不清楚。有四、五個人把我拖出貨
    櫃屋，拿圓鍬、鐵筋打我，我被打得滿頭都是血。」等語；
    惟被害人癸○○當時既屬意識清楚之狀態，且尚知悉伊係遭
    人持木棍、圓鍬及鐵條等物毆打，蓋無於未受圍毆前，已無
    法看清楚被告子○○究持何物毆打伊鼻頭之可能，是以被害
    人癸○○前指陳伊係遭被告子○○持一支黑色手槍毆打鼻頭
    ，事後始遭人圍毆等語，應與事實相符。此外，被害人癸○○既曾於偵查時因與被告子○○和解，遂改陳不知伊係遭被
    告子○○持何物毆傷，此有九十一年一月二十一日和解書存
    卷足佐，並經被害人癸○○陳稱在卷，則依被害人癸○○所
    陳伊於九十三年農曆過年前後，再度與被告子○○達成和解
    ，共領得十萬元賠償金等情，亦據被告子○○所是認，足認
    被害人癸○○顯係事後與子○○二度和解，始二度改陳上情
    ，而意圖為被告子○○卸免刑責，準此，被告子○○確有持
    槍毆打被害人癸○○，至為卓明。另者，參以被害人壬○○
    於偵查、原審及本院審理時亦陳稱：「我那時在車上看到我
    父親被打，我才下車罵了一聲，小胖甲○○說東西拿出來，
    馬上便聽到好像炮聲或是槍聲。」（詳見九十一年五月十七
    日九十一年度偵字第一三八二號第一卷偵訊筆錄第一四四頁
    ）、「我下車後說打我父親打什麼意思，甲○○就罵三字經
    ，對我說後面的傢伙拿出來，給他死，我父親隨即將我推走
    。」（詳見原審審理筆錄）、「甲○○．．．那天他用台語
    說：『車上的傢伙拿出來，給他死』，之後我就聽到槍聲，
    當時很多人，我也不知道是何人開槍的．．．。」（詳見本
    院案卷第六一、一五六、一九一頁）等情詳實，又被告甲○○於警詢時亦陳稱：「不知是乙○○或是癸○○打電話給子
    ○○談這件事，談的不愉快就起衝突，後來子○○就帶同一
    夥人從雲林縣東勢鄉辦公室上來臺中縣外埔鄉工地跟癸○○
    理論，雙方起衝突才發生打架。現場兇器有木棍、鐵條及掃
    把。」等語在卷（詳見九十年十二月五日九十一年度偵字第
    一三八二號第一卷警詢筆錄第一一頁），且證人乙○○於警
    詢時亦證稱：「子○○同夥中有人喊叫傢伙（指手槍）拿出
    來，我就跑離現場，遠遠看到子○○同夥中一不知年籍之男
    子拿出一把黑色手槍，隨即就聽到三聲槍響後就不敢再觀看
    了。我只見甲○○、子○○、林維戊及其他不知年籍資料之
    男子共約十一人，共乘二部自小客車於九十年十二月四日十
    六時三十分同時趕到即下車鬥毆。他們二邊分持槍枝、鐵條
    、圓鍬、木棍。槍枝係子○○同夥所持，其餘兇器互持。」
    等語詳實（詳見九十年十二月五日九十一年度偵字第一三八
    二號第一卷警詢筆錄第五九頁以下），另被害人辛○○於警
    詢、偵查中均陳稱：「我們領工程款而未領到，我被另外男
    子用圓鍬、木棍毆打，致使我頭部、背、左右手及左腳挫傷
    及撕裂傷。」（詳見九十年十二月四日九十一年度偵字第一
    三八二號第一卷警詢筆錄第四六頁）、「他們是拿圓鍬、鐵
    條及木棍打我。」（詳見九十一年五月六日九十一年度偵字
    第一三八二號第一卷偵訊筆錄第一一七頁）、「當天現場被
    子○○他拿槍打我下巴，在貨櫃屋前的廣場，當時我被他們
    四、五人打，但我不知道姓名，子○○最後叫我跪下，我有
    跪下，我叫他不要打我爸爸，說我們薪水不要了，結果我爸
    爸說那是我兒子，子○○就說你兒子才好要給他死，後就用
    槍柄打我下巴，當時我下巴就腫起來，後來他們四、五名年
    輕人繼續過來打我，我爸爸過來保護我，我爸爸的手就被他
    們年輕人打斷，後來那些年輕人就走了。」（詳見九十二年
    十一月二十日九十一年度偵字第一三八二號第二卷偵訊筆錄
    第三八七頁），復有驗傷證明書、辛○○之病歷資料所附李
    綜合醫院出院病歷摘要（詳見原審案卷第一三六頁）、照片
    及現場照片存卷可佐，堪認不僅被告子○○曾持槍毆打被害
    人癸○○及辛○○，且夥同到場之數名男子分持木棍、鐵條
    及圓鍬等物圍毆被害人癸○○及其子辛○○致傷，且被告甲○○亦曾喝令「車上之傢伙拿出來、給他死」等語，隨後並
    有人持槍朝被害人壬○○射擊。基上，被害人癸○○、壬○○等人指陳被告甲○○、子○○夥同林維戊及七名不詳男子
    於九十年十二月四日下午四時三十分許至外埔工地後，即與
    前揭七名不詳年籍之成年男子共同基於傷害之犯意，由被告
    子○○及其中三、四名男子，分持槍托、鐵條、圓鍬及木棍
    等連續毆打癸○○、辛○○父子致傷，辛○○乃當場受有頭
    皮撕裂傷二處、左膝及右掌挫傷、背部多處挫傷及下顎腫脹
    等傷害，被告甲○○在場亦陳稱「把車上的傢伙抄出來，給
    他死。」等語，是其中丙○○即持槍比向被害人壬○○，被
    害人癸○○見狀即推倒被害人壬○○，致被害人壬○○跌坐
    在地面上，丙○○隨即在壬○○前方發射一槍示威，被害人
    癸○○乃向被告子○○表示：「標哥，那是我兒子」等語求
    情，然被告子○○仍回以「你兒子才好，一樣要給他死」等
    語後，丙○○又連發二槍洩忿，被害人壬○○旋即逃走等情
    ，洵屬有據。雖證人丙○○於本院審理時證稱：當時我有持
    槍，而在整個過程中，並沒有其他人從我手中取走槍枝使用
    等語（詳見本院案卷第一五○頁），然被告子○○於打鬥過
    程中，曾拿槍托毆打告訴人癸○○之鼻樑成傷乙節，前已說
    明理由明確，證人丙○○事後所稱當時沒有其他人取走其槍
    枝云云，應係迴護被告子○○之詞，要難遽採。至被告甲○○及子○○固另辯稱被害人辛○○受傷部分，業據被害人辛○○之父親癸○○於偵查中撤回告訴，自不得再行告訴云云
    ；惟查，本件被害人辛○○乃於警詢時自行提出傷害之告訴
    ，非由其法定代理人癸○○獨立告訴，此有警詢筆錄可佐，
    則倘若其法定代理人癸○○欲代為撤回告訴時，乃須經被害
    人辛○○明示或以書狀授權同意，該撤回之效力始及於被害
    人辛○○，惟本件依所有之卷證資料，既查無被害人癸○○
    經授權撤回告訴之證明，則被害人癸○○於偵查中所為代行
    撤回告訴之意思表示自無任何效力。雖證人即被害人辛○○
    於本院審理時證稱：後來我在當兵，我有同意我父親幫我撤
    回告訴等語（詳見本院案卷第一五四頁），然被害人辛○○
    於當時如確有意撤回告訴，縱無法親自出庭，亦得自行具狀
    撤回，或出具委託書予其父兄代為全權處理，其未為此，尚
    難以其事後之陳述，據以追認其父親代其撤回告訴之效力，
    故此部分自仍得予以追訴處罰，附此敘明。
  (五)又者，雖證人乙○○於偵查及原審審理時陳稱：「癸○○在
    辦公室之貨櫃屋被打時我在場，共有四、五人進來，子○○
    向癸○○說不到二句話，子○○便打癸○○一個巴掌，後來
    四、五人便圍上去打癸○○，是在辦公室內用空手打。子○○除了打癸○○一個巴掌外，應該有加入一起打。我當時跑
    到貨櫃屋外面時有聽到有人用台語說：傢伙拿出來。我想這
    情形嚴重了，便跑到石頭公園之鋼筋工廠，在跑時有聽到類
    似槍聲的聲音。（問：說傢伙拿出來者是否是甲○○？）不
    敢確定。」（詳見九十一年五月六日九十一年度偵字第一三
    八二號第一卷偵訊筆錄第一二二頁以下）、「當天我沒有看
    到有人拿槍。我只敢確定子○○有進去貨櫃屋，不敢確定林
    維戊有無進去。我只看到簡某打駱某一個巴掌，後來三、四
    人便湧上去打了。我自貨櫃屋後面的門出去，出去不到一分
    鐘後聽到有人說：傢伙拿出來，我便趕快跑了。（問：說傢
    伙拿出來之人的聲音像不像甲○○？）不敢確定。我要送癸○○去醫院時，癸○○有說有人開槍，但未說是何人開槍，
    而癸○○之子也未說。」（詳見九十一年七月四日九十一年
    度偵字第一三八二號第二卷偵訊筆錄第二四四頁以下）、「
    （問：你在現場是否有聽到有人說要把傢伙拿出來？）有，
    有聽到說把傢伙拿出來。（問：說要將傢伙拿出來的是什麼
    人？）我不知道，那個聲音我不認識。（問：警詢時是否說
    是子○○同夥中的人喊叫傢伙拿出來？）對，是跟他們來的
    人之中的人。（問：你說在現場有聽到有一個人說把傢伙拿
    出來，你可以確認是誰的聲音？）那個聲音百分之五十不是
    甲○○的聲音，當時場面很亂，聲音很尖銳。」（詳見原審
    審理筆錄）等語，並於本院九十四年十月十三日審理時證稱
    ：．．．隔了一個多小時，就有很多人來，我有聽到有人說
    把傢伙拿出來，但不知道是誰說的，因為當時很亂，我也沒
    有看到槍是誰拿出來的，．．．等語（詳見本院案卷第一五
    一、一五二頁），顯然證人乙○○亦無法確認陳稱「把傢伙
    （指手槍）抄出來、給他死」等語之人是否為被告甲○○，
    然尚不得據此即認被害人癸○○所為之前揭指述顯然有誤，
    況且，被告甲○○等人係一起同行至現場進行圍事，並一起
    離開，既如前述，而證人乙○○亦陳稱：「確實有人陳稱把
    傢伙（指手槍）抄出來、給他死等語。（問：警詢時是否有
    說遠遠看到子○○同夥中有一名男子拿一把黑色手槍，隨即
    聽到三聲槍響，後來你就不敢看，是否有這樣講？）我當時
    有這樣講。警詢筆錄我講的絕對是實話。（問：你可以確定
    現場持槍的人是跟子○○同夥的？）應該是同夥的，其他又
    沒有什麼人來，就是他們二部車子。」等語在卷，另被告子
    ○○於警詢時復曾陳稱：「該二台車，是甲○○囑咐林維戊
    叫來的，確定是林維戊的手下沒錯。這二台車中只知有綽號
    叫黑中及紅龍之男子乘坐日產牌二千ＣＣ墨綠色的車。（問
    ：那何人持、開槍？過程如何？）是黑中、紅龍其中一人，
    從日產牌墨綠色車取出一隻手槍並開槍。因為雙方打完，癸○○再叫其兒子及其朋友共六個人持鐵條前來助陣，甲○○
    及林維戊見癸○○的兒子等六人，立刻囑咐現場的黑中、紅
    龍其中一人拿出手槍，癸○○的兒子等人見有人拿槍也馬上
    逃竄，黑中、紅龍其中一人，也追出並邊追邊開，我看到開
    一槍，後來追到我的視線外，聽到有約七、八聲，這七、八
    聲是槍聲或車子撞擊聲我就不清楚。」（詳見九十一年七月
    一日九十一年度偵字第一三八二號第二卷警詢筆錄第二二四
    頁以下）等語詳實，益徵被害人癸○○及壬○○指陳之前揭
    情節，尚非虛妄。
  (六)復以，依被告子○○於偵查時陳稱：「癸○○他兒子趕過來
    ，林維戊開車過去要阻擋，因為癸○○之子有拿棒球棍等武
    器，好像有打到林維戊之車，林某便用車尾之方式去撞駱某
    之子，而我這邊是林某帶來之兄弟下來打癸○○，並跟他說
    ：這裡是誰在圍事的，你不知道。並拿駱某之子丟在地上之
    棍子打癸○○，打了駱某後，林維戊再開車回來，這時其中
    有一位林某帶來之兄弟到一台裕隆二千ＣＣ綠色之車上拿了
    一支槍，追到後面之巷子去，我有聽到七、八聲，但不敢肯
    定是開槍或是砸駱某車子的聲音。槍是綽號叫紅龍或黑中其
    中一人拿的。（問：你當天究看到誰拿槍？）即是綽號紅龍
    及黑中兩者中其中之一，真名我不知道。」（詳見九十一年
    六月二十八日九十一年度偵字第一三八二號第一卷偵訊筆錄
    第二一二頁）、「本案我親眼看到一支黑色手槍。林維戊開
    車去撞癸○○之子時，甲○○坐在駕駛座旁邊。」（詳見九
    十一年七月一日九十一年度偵字第一三八二號第二卷偵訊筆
    錄第二二九頁）、「有一位年輕人到裕隆之車上拿一個黑色
    皮包出來，追出去離貨櫃十多公尺處，我有看到這年輕人拿
    槍對空鳴槍。林維戊是開三菱黑色車是他太太的車。駱某之
    子是被林維戊開車由車後甩尾而去撞到腿。另一個是跑而掉
    到魚池去。」（詳見九十一年七月五日九十一年度偵字第一
    三八二號第二卷偵訊筆錄第二六四頁）、「拿槍是另外一位
    高高的，綽號不是紅龍或是黑中。那位高高者，他是朝天開
    了一槍，我只看到他開一槍。後來有聽到六、七聲。」（詳
    見九十一年七月九日九十一年度偵字第一三八二號第二卷偵
    訊筆錄第三○一頁），已可見被害人壬○○陳稱伊當日在現
    場有遭人開車追撞及持槍射擊等情，堪可採信。
  (七)而查，被害人壬○○固於偵查時陳稱：「現場是阿標子○○
    對我開槍，本來我與我弟弟在車上睡覺，聽到貨櫃屋外父親
    被打，叫我弟弟起來，我趕過去說幹嘛打我爸爸，甲○○就
    叫車上的東西拿出來，後子○○就拿槍比我，我爸爸把我推
    倒，當時子○○也對我的正面開一槍我就跑。他對我開槍距
    離約離我七、八公尺左右。」等語在卷（詳見九十二年十一
    月二十日九十一年度偵字第一三八二號第二卷偵訊筆錄第三
    八六頁以下），且核與被害人癸○○前於警詢中陳稱：「槍
    對著壬○○做出射擊瞄準的姿勢，我即上前把壬○○推開，
    就聽到一聲槍響，才看清是子○○開的槍。壬○○被我推開
    跌坐在地上面對著子○○時，子○○又連續朝他開了二槍，
    所幸都沒有打中人，所以我能確定剛到辦公室時是林維戊持
    槍抵住我，而朝我兒子壬○○開槍的是子○○。」（詳見九
    十年十二月六日九十一年度偵字第一三八二號第一卷警詢筆
    錄第二八頁）等語、被害人辛○○於警詢中陳稱：「持槍之
    男子持黑色類似警用槍枝一支，約開五槍。他們共開三部車
    前來，車牌不詳。阿標之男子持槍直接向我哥哥正面開槍，
    但未擊中。」（詳見九十年十二月四日九十一年度偵字第一
    三八二號第一卷警詢筆錄第四六頁以下）等語相符。然而，
    被害人壬○○於警詢、偵查及原審審理時業均陳稱：「（問
    ：當天有無看到何人拿槍開槍？）有。但那人我不認識，也
    不曾看過。開槍者有點像卷附之林維戊口卡片，有點不像。
    」（詳見九十一年五月十七日九十一年度偵字第一三八二號
    第一卷偵訊筆錄第一四四頁）、「在現場有聽到約二、三聲
    槍聲。」（詳見九十一年六月三日九十一年度偵字第一三八
    二號第一卷偵訊筆錄第一五○頁）、「當時開槍的人是對著
    我的面射擊，我沒被射中，因被我爸爸推開而未被射中，後
    來我就逃開。（問：開槍的人是何人，是否為綽號『阿標』
    的子○○？）我沒有印象，事隔太久。開槍的人高高壯壯的
    ，不知道是何人。」（詳見九十一年六月三日九十一年度偵
    字第一三八二號第一卷警詢筆錄第一七六頁）、「（問：究
    是何人朝你開槍？是否是子○○？）我不敢確定。」（詳見
    九十一年六月三日九十一年度偵字第一三八二號第一卷偵訊
    筆錄第一八七頁）、「現場不知對我開槍的到底是誰。（問
    ：警詢時你是否回答是綽號阿標的男子拿一支手槍對你正面
    射擊？）是的，我有這樣講，我不確定，是聽我父親講的。
    當時有看到持槍人的樣子，那個人比阿標還胖一點點，也比
    較高。（問：九十年十二月四日第一次警詢筆錄，你說持槍
    的男子約一七五公分、七十公斤、中分頭、二五到三十歲，
    你之前有看過子○○，假如子○○有持槍你何不直接說是子
    ○○？）因為我見過那次是案發之前很久了。（問：同一天
    警詢筆錄第二次筆錄，警方提供檔案照片，子○○身高一六
    八公分給你指認，另拿了偵查卷三九、八七頁的檔案照片給
    你指認，照你講身高有差，頭髮亦非中分頭，歲數也不相當
    ，你為何還是指認子○○？）那時我父親說是阿標。（提示
    偵查一卷一七九頁，問：九十一年六月三日警詢筆錄，你說
    開槍的人高高壯壯的，不知道是何人，你之前有指認子○○
    了，之後為何又說不知道何人？）我沒有看到，不知道是何
    人，我也不能去冤枉別人。開始時我是聽我父親說是阿標，
    後來想想，也叫我父親回想，後來我想我真的沒有看到，不
    可以亂指認，只看到一個影子，不知道是誰。（問：九十一
    年六月三日當天檢察官有問你跟你父親，當天你父親還是講
    是子○○拿槍敲他的鼻樑，你卻回答檢察官說什麼人朝你開
    槍你不確定，為何你所言前後不一？）因為我不確定是否是
    他，之前我是聽我父親講，且我看到我父親被打得那麼嚴重
    。」等語詳實，復經證人辛○○於偵查時改稱：「當天沒有
    看到是誰拿槍開槍，當天我跟我哥哥在車上睡覺，聽到聲音
    後下車看，便有很多人過來往我們頭部打下去。我先被打後
    才聽到約三、四聲類似開槍之聲音，是誰開槍的我不知道。
    」（詳見九十一年五月六日九十一年度偵字第一三八二號第
    一卷偵訊筆錄第一一七頁）等語在卷，而被害人癸○○於警
    詢時雖曾陳稱：「我兒子壬○○見狀跑過來大喊：『不要打
    我爸爸』時，我親眼看見子○○拿那支手槍朝我兒子壬○○
    開了三槍，我跟子○○說『標哥，那是我兒子』，子○○說
    『你兒子才好，一樣要給他死』。」（詳見九十一年六月三
    日九十一年度偵字第一三八二號第一卷警詢筆錄第一七二頁
    ）等語，然於偵查及原審審理時即改稱：「當時我兩眼被打
    到腫起來，根本無法看是誰開槍。（問：警訊筆錄中，你說
    子○○拿槍朝你兒子開槍？）我有聽到槍聲，簡某站在我前
    面，我不知道到底是誰開的。辛○○及壬○○那天是跟我一
    起到工地要去領錢，他們二人在車上睡，我一人進去辦公室
    。當時我聽到三聲類似槍響之聲。到底是誰開槍的我不知道
    。剛開始我以為是子○○，但他站在我前面。」等情（詳見
    九十一年五月六日九十一年度偵字第一三八二號第一卷偵訊
    筆錄第一一五頁）、「當時我被打後，我兒子壬○○就跑過
    來說，不要打我爸，後我便聽到槍聲，我趕快過去將壬○○
    推開，並向子○○說：那是我兒子才幾歲而已，下手不要這
    麼重，他說你兒子才好，一樣要給他死。（問：為何你現在
    所言跟以前所言不同？）因為他母親來找我，說他浪子回頭
    請給他一次機會，他來我家找我時，我太太也在場，寫和解
    書後，他母親或是他弟弟有包了一萬元之紅包給我。我聽到
    槍聲時子○○站在我前面，是否是他開槍我未看到，因為他
    站在我前面，但槍聲離我很近約二、三步而已，而且子○○
    說：是你兒子才好，要給他死，我是由此推斷是他開的槍。
    」（詳見九十一年六月三日九十一年度偵字第一三八二號第
    一卷偵訊筆錄第一八七頁）及「我聽到槍聲三響，我推壬○○時有聽到一聲，後來他跑掉時，後面有人去追他，又聽到
    二聲槍響，那時我只聽到槍響，不知道誰開車撞我兒子。我
    聽到槍聲時，下意識就是推我兒子走開，我以為是阿標對我
    兒子開槍，我沒看清楚持槍對壬○○開槍的是誰，那時我滿
    臉是血，阿標站在我的前面，我以為是他，警詢中是憑那時
    的記憶。（問：你在警詢中說你看到有人持槍，背著壬○○
    做出射擊瞄準的姿勢，你即上前把壬○○推開，就聽到一聲
    槍響，才看清是子○○開的槍，當時是否這樣講？）有。現
    場我有聽到槍聲。（問：警詢時你是否有說壬○○被你推開
    跌落地上面對著子○○時，子○○又連續對他開了二槍，所
    幸沒有打中，當時是否有這樣講？）當時有那樣講，那時候
    我以為是他。」等語，已認被害人癸○○、壬○○及辛○○
    等人均未親見是否係被告子○○持槍向壬○○射擊。另者，
    依被告甲○○於偵查中陳稱：「是綽號紅中的人來工地開槍
    。（問：你有看到何人開槍？）不很清楚，應該是他，因他
    很高。而開槍的人身高很高。」（詳見九十二年十月三十一
    日九十一年度偵字第一三八二號第二卷偵訊筆錄第三七八頁
    ）等語，核與被告子○○事後於偵查中陳稱情節相符，並經
    證人林維戊於警詢及偵查時證稱：「子○○與癸○○打架時
    ，是綽號紅中開槍的。是何種槍枝我並不知道。我聽到好幾
    聲槍響。確實是紅中開槍的。」（詳見九十一年十二月二十
    三日九十一年度偵字第一三八二號第二卷警訊筆錄第三二九
    頁）、「我未看到何人開槍，我在車邊但有聽到槍聲，但不
    知道幾聲。警訊筆錄說是紅中者開槍是事後聽子○○他們說
    的。」等語在卷（詳見九十一年十二月二十三日九十一年度
    偵字第一三八二號第二卷警詢筆錄第三三六頁），且經證人
    丙○○於本院審理時證稱：案發當時我有攜帶一把手槍，並
    有在現場開槍等語（見本院卷第一四七至一五一頁），堪予
    採信。雖告訴人癸○○證稱：我不認識丙○○，並無印象有
    丙○○在場等語，告訴人壬○○於偵查中亦陳稱：「丙○○
    ，我沒看過。（問：丙○○是否是在現場開槍之人？）我認
    不出來。」（詳見九十二年六月十七日九十一年度偵字第一
    三八二號第二卷偵訊筆錄第三五二頁、九十二年六月二十五
    日同偵查案卷第二卷偵訊筆錄第三五八頁），然衡諸案發當
    時，在場之人眾多，且事出突然，告訴人等與丙○○亦素不
    認識，顯難以告訴人等對於丙○○當時有無在場開槍乙節毫
    無印象，即認當時丙○○並未在場開場。是足認朝告訴人壬○○開槍射擊之人並非被告子○○，而係與被告子○○同時
    到場者中綽號「紅中」之丙○○所為，容無疑義。
  (八)另外，被告子○○固陳稱被害人壬○○係遭開車到場之林維
    戊駕車撞擊，被告甲○○當時僅坐在前客座等情；然而，被
    害人癸○○於偵查時既曾陳稱：「壬○○是被人開車撞到左
    腳而掉到魚池內去，我看到一台黑色車。我兒子說是小胖開
    車撞他的，是何人開車我不知道，車子是三菱轎車。」（詳
    見九十一年七月五日九十一年度偵字第一三八二號第二卷偵
    訊筆錄第二五一頁）等語在卷，且被害人壬○○於警詢、偵
    查、原審及本院審理時均陳稱：「我被槍擊及被車撞擊受傷
    。我及辛○○勸架，被其中一名男子持槍射擊一槍，我隨即
    逃走，轉身後又被射擊兩槍，後又被小胖駕車自後追撞，致
    使我被撞傷彈到附近水池內。三槍射擊都未射中，但我被撞
    傷右腳及腰部瘀血腫脹。小胖是駕三菱黑色2000cc自用小客
    車。持槍男子約一七五公分、七○公斤中分頭、二十五至三
    十歲。」（詳見九十年十二月四日九十一年度偵字第一三八
    二號第一卷警詢筆錄第三五頁）、「槍枝是一隻手槍，黑色
    。」（詳見九十年十二月四日九十一年度偵字第一三八二號
    第一卷警詢筆錄第三八頁）、「我那時在車上看到我父親被
    打，我才下車罵了一聲，小胖甲○○說東西拿出來，馬上便
    聽到好像炮聲或是槍聲，我跑時小胖開車撞我的腳，我被撞
    後飛到池塘去，小胖開的是三菱的車。」（詳見九十一年五
    月十七日九十一年度偵字第一三八二號第一卷偵訊筆錄第一
    四四頁）、「甲○○開三菱黑色小客車撞我，有撞到我的右
    腳的腿骨，右小腿有受傷，我被撞就飛出去，飛到池塘內。
    甲○○就是小胖。甲○○只說東西拿出來，是我被開槍之前
    說的。（問：四、五位年輕人是何人叫來的？）我看到小胖
    站在車旁，那車子就是撞我的車。」（詳見九十二年十一月
    二十日九十一年度偵字第一三八二號第二卷偵訊筆錄第三八
    六頁）、「我下車後說打我父親打什麼意思，甲○○就罵三
    字經，對我說後面的傢伙拿出來，給他死，我父親隨即將我
    推走，我跌倒在地，聽到槍聲就跑，看到甲○○站在車旁邊
    ，他開車來撞我，把我撞到水池裡面，我跌下魚池後，就爬
    起來。甲○○是開三菱的黑色轎車撞我，我有被撞到右腳小
    腿，骨頭都裂開骨折。我父親一推我後，我跌倒爬起來時，
    聽到槍響就趕緊跑，我在跑的時候甲○○就開車過來，我邊
    跑邊回頭時，有看到甲○○，他上車時我有看到他上車，車
    子很接近我要撞上時從玻璃我有看到開車的就是甲○○，後
    來我被撞飛過一排樹掉進水池，車上沒有其他人了，我一開
    始就看到甲○○站在車旁。（問：警詢中有說第一槍被父親
    推開沒有射中，第二、三槍你跑蛇型沒有被打中？）是。（
    問：你怎麼知道第二、三槍是對你射擊？）因為我都會回頭
    看，看有沒有人追我，我就看到甲○○開車過來撞我。（問
    ：警方有拿甲○○、子○○的照片給你指認，你說就是他們
    二人沒錯，是不是？）是。我確定開車的人是甲○○。我問
    我父親說是誰打他打得滿身是血，我父親才跟我講的。」（
    詳見原審審理筆錄）、「．．．然後甲○○又開車過來要撞
    我，有撞到我的右腳，我被甲○○撞到後飛進魚池裡，可見
    他存心要讓我死。」（詳見本院案卷第六一、一五六、一九
    一頁）等語，顯見被害人壬○○應係遭被告甲○○駕駛林維
    戊之妻所有前揭三菱自用小客車所撞擊無疑，而被害人壬○○前於九十一年六月三日陳稱：「開車撞我的人胖胖的很像
    『小胖』甲○○，但後來我有問他，他說不是他。開車撞我
    的車子是三菱牌、黑色，號碼不知道。我聽爸爸說傷害部分
    有和解沒錯。」（詳見九十一年六月三日九十一年度偵字第
    一三八二號第一卷警詢筆錄第一七六頁）、「（問：還有人
    開槍、撞你否？）有，也有被撞倒，我被撞倒後飛到魚池內
    去，而是何人撞我的，我不確定，好像是小胖，又好像不是
    。」（詳見九十一年六月三日九十一年度偵字第一三八二號
    第一卷偵訊筆錄第一八七頁）等語，顯係冀求和解所為迴護
    被告甲○○之情詞，委無足取。綜上，被害人癸○○、壬○○及辛○○遭人毆打時，被告甲○○雖未親自參與鬥毆，惟
    確曾喝令同夥之丙○○將槍枝取出示威而擊發約三至四顆子
    彈，並自行駕車衝撞被害人壬○○甚明。
  (九)再以，依證人己○○於警詢中陳稱：「我們三人抵達現場時
    均下車，就發現一名男子持手槍對空鳴槍，我們三人見狀就
    分頭逃竄，我就跑至廁所旁之樹叢下躲。隨後即聽見槍聲三
    響。」（詳見九十年十二月四日九十一年度偵字第一三八二
    號第一卷警詢筆錄第十八頁）、證人戊○○於警詢及偵查中
    陳稱：「我被槍擊。九十年十二月四日下午四時三十分，我
    接獲壬○○電話指稱其與父親癸○○、弟弟辛○○在外埔鄉
    子村石頭公園廣場台灣高鐵工地遭人毆傷，叫我前往載他
    們送醫，隨即我夥同我弟弟丁○○、朋友己○○駕三Ａ─一
    一○八號自用小客車前往救治，於同日十六時五十分許到達
    現場，下車後隨即發現一輛轎車，下來一名男子朝我們三人
    開槍，我及丁○○即跳上車駛離現場。該名男子射擊三發，
    有一發擊中我的左前輪。歹徒的車輛型式是三菱黑色二千Ｃ
    Ｃ自用小客車。」（詳見九十年十二月四日九十一年度偵字
    第一三八二號第一卷警詢筆錄第五一頁以下）、「車號三Ａ
    ─一一○八號自用小客車是我弟丁○○的，當天左前輪有一
    槍穿孔。不知開槍者是朝車子射擊或是朝我們射。只聽到槍
    聲而已。但槍口應該是對著我們，其實我們也不知道車子有
    中槍，是一只輪胎中槍。」（詳見九十一年五月六日九十一
    年度偵字第一三八二號第一卷偵訊筆錄第一一九頁以下）、
    證人丁○○於警詢及偵查時陳稱：「我們到現場均下車，當
    時有一人對空鳴槍，我們三人見狀，便開始逃命，其中有一
    部車快速前來要撞我，但未撞到，我及戊○○便跳上我車內
    三Ａ─一一○八號自用小客車要開走，持槍之人又從後面向
    我們車子開三發，其中一發打中我左前輪，當時我與哥哥只
    顧逃命，便駛離現場。槍枝是黑色，型式與警方所用之九○
    手槍類似。我當時發現一支槍。另己○○跑至旁邊樹叢躲，
    未與我們一起逃跑。」（詳見九十年十二月四日九十一年度
    偵字第一三八二號第一卷警詢筆錄第五四頁）、「只知道有
    拿槍者朝我們方向開槍，有三、四聲，但是誰開槍不知道。
    我們聽到槍聲後便跳上車走了，所以未接到癸○○父子。在
    路上有人告訴我們輪胎有被子彈打到才知道。後來我們才把
    子彈拿到醫院交給刑事組。」（詳見九十一年五月六日九十
    一年度偵字第一三八二號第一卷偵訊筆錄第一一九頁）等語
    ，另證人即員警吳溫哲於偵查中證稱：「我們去現場時，本
    案涉案人都離開了，鉛彈頭是在三Ａ─一一○八號車的左前
    輪找到的。」（詳見九十二年十月三十一日九十一年度偵字
    第一三八二號第二卷偵訊筆錄第三七二頁）等情，核諸戊○○所駕駛丁○○之車輛案發後之照片六張及臺中縣警察局大
    甲分局九十四年三月十日中縣甲警刑字第○九四○○○二九
    ○七號函（詳見原審案卷第二五二頁），足認證人戊○○乃
    因被害人癸○○緊急聯繫，始駕駛三Ａ－一一○八號自用小
    客車內載丁○○、己○○於九十年十二月四日下午四時五十
    分許到達現場，甫下車欲行救助癸○○父子時，即有被告甲○○夥同前來之丙○○持槍對空鳴槍以為警告，證人戊○○
    及丁○○旋即跳上自用小客車，而丙○○復持槍朝丁○○之
    自用小客車射擊，其中一槍並射中自用小客車之左前輪，扣
    案之鉛質物一顆即係案發當日自戊○○所駕駛車號三Ａ─一
    一○八號自用小客車之左側輪胎鐵圈內取得者，允無疑義。
    而查，該鉛質物，經以性能檢驗法及顯微鏡比對法鑑驗，認
    係已擊發之鉛質彈頭，已嚴重變形，其上未發現足資比對之
    紋痕等情，此有內政部警政署刑事警察局九十一年一月八日
    刑鑑字第一一四九號檢驗通知書附卷可參（詳見九十一年度
    偵字第一三八二號案卷第一○九頁）。雖內政部警政署刑事
    警察局其後再於九十三年九月二十七日以刑鑑字第○九三○
    一八○一五四號函覆：「送驗彈頭一顆因已嚴重變形，且其
    上亦未發現來復線紋痕，故無法研判其是否為彈頭。」等情
    在卷（詳見原審案卷第一八九頁），且被告甲○○及子○○
    於原審及本院審理時均辯稱：伊等當日未看見槍枝，僅有聽
    見類似槍聲三、四聲，不知實際上是否為槍聲，有可能僅係
    鞭炮聲，況前揭戊○○之車輛既係駛離現場至修車廠後，始
    發現該顆鉛質物，自不足認定現場確有槍枝，且該顆鉛質物
    係現場已擊發之鉛彈頭云云；然而，該顆鉛質物不僅穿破輪
    胎之外部橡膠圈，更嵌入輪胎之內部鋼圈，亦有照片二幀存
    卷可佐（詳見九十一年度偵字第一三八二號偵查案卷第七一
    頁），倘若該顆鉛質物僅係戊○○於駛離現場途中因輾壓異
    物所致，以常理而言，當無嵌入輪胎內側鋼圈之可能。基上
    ，自應以內政部警政署刑事警察局九十一年一月八日刑鑑字
    第一一四九號檢驗通知書為可採，而前揭經擊發之鉛彈頭確
    係戊○○等人於現場遭槍擊時所遺留者，甚為明確。再者，
    前揭已擊發之鉛彈頭一顆乃係現場之槍枝所射擊遺留，並嵌
    入前揭戊○○所駕駛自用小客車輪胎內部鋼圈者等情，既如
    前述，則現場用以擊發前揭鉛彈頭之槍枝，顯然具有可發射
    穿透鋼圈之子彈之性能，況且證人即共犯丙○○已於本院審
    理時自承：當時我有攜帶一把手槍，並在現場開槍等語，是
    前揭槍枝與已擊發之鉛質彈頭，應分屬具有殺傷力之槍、彈
    ，洵堪認定。
  (十)另者，前揭扣案之鉛彈頭因已嚴重扭曲變形，且其上亦未發
    現有來復線紋痕，無法研判究係由改造或制式槍枝所擊發等
    情，已據內政部警政署刑事警察局九十三年九月二十七日刑
    鑑字第○九三○一八○一五四號函存卷可佐（詳見原審案卷
    第一八九頁）。而九十二年一月十一日雖在新竹市老爺賓館
    查獲槍枝一支，然並未同時查獲丙○○，而該賓館之住宿資
    料上亦未登記丙○○名義，此經被告甲○○於偵查時供述在
    卷（詳見偵查案卷第三四四頁至第三四六頁），甚者本件已
    無從就該槍枝與前揭扣案之鉛彈頭進行比對是否吻合，尚難
    認定在新竹市老爺賓館查獲之槍枝即係本案之槍枝。至證人
    丙○○固於本院審理時證稱：當時我在現場持以開槍的槍枝
    是制式手槍等語（詳見本院案卷第一五○、一五一頁），惟
    目前尚無證據顯示丙○○當時在現場持以開槍的槍枝為制式
    手槍乙情，本於罪疑惟輕原則，當僅得認定戊○○等人在現
    場曾遭丙○○持可發射子彈而具有殺傷力之改造槍枝一支射
    擊三至四顆之子彈。
  (十一)綜上所述，丙○○及其餘不詳男子既係由被告子○○、甲○○自雲林率同前往外埔工地處理與癸○○之工資糾紛，而丙○○於抵達工地現場時，隨即拿出手槍抵住癸○○之脖子，
    斯時未見被告甲○○、子○○加以制止，反見被告子○○自
    丙○○手中取走該支手槍，並以槍托毆打癸○○，被告甲○○在場亦喝令：「把車上傢伙（指手槍）抄出來，給他死」
    等語，顯見被告甲○○、子○○夥同丙○○等人自雲林出發
    前往現場時，對於丙○○持有該槍枝、子彈乙節，即已知情
    ，應認被告甲○○、子○○與丙○○等人於自雲林出發時即
    有共同持有該槍枝、子彈之犯意聯絡及行為分擔，惟尚查無
    證據證明被告甲○○、子○○與丙○○等人共同持有該槍枝
    、子彈之初，即有傷害癸○○等人之意圖。又被告甲○○、
    子○○等人抵達現場後，被告子○○與癸○○再因搬機器及
    領取工資等事起爭執，被告子○○氣憤難抑即與該數名男子
    共同毆打癸○○父子，並持槍毆打告訴人癸○○之鼻頭致傷
    ，另被告甲○○則喝令丙○○持槍射擊壬○○，則被告甲○○及子○○亦有共同傷害被害人辛○○之犯意聯絡及行為分
    擔甚明，是被告二人前揭所辯，顯屬矯飾卸責之詞，均不足
    採信。本案事證明確，被告二人之犯行，均堪予認定。
二、被告甲○○及子○○行為後，槍砲彈藥刀械管制條例業於九
    十四年一月二十六日修正公布，而將原條例第十一條第四項
    規定予以刪除，並修正第四條及第八條規定，於第八條第四
    項中明定持有改造槍砲者，處三年以上十年以下有期徒刑，
    併科新台幣七百萬元以下罰金，是經比較新舊條例之規定，
    修正第八條第四項之持有改造槍砲罪之刑度顯較舊法第十一
    條第四項為重，依刑法第二條第一項但書之規定，應適用較
    有利於被告之舊法即九十四年一月二十六日修正前之槍砲彈
    藥刀械管制條例之規定處斷。核被告甲○○、子○○與丙○○等人共同非法持有屬於九十四年一月二十六日修正前槍砲
    彈藥刀械管制條例第四條第一項第一款所列管具有殺傷力之
    改造手槍及子彈之所為，係犯九十四年一月二十六日修正前
    之槍砲彈藥刀械管制條例第十一條第四項之未經許可持有其
    他可發射子彈具有殺傷力之改造手槍罪及同條例第十二條第
    四項之未經許可持有子彈罪。又被告甲○○、子○○夥同丙○○等人毆打被害人辛○○之所為，均另犯刑法第二百七十
    七條第一項之傷害罪。被告二人就上揭犯行，與丙○○等人
    間，皆有犯意之聯絡及行為之分擔，均應為共同正犯。查被
    告甲○○係與被告子○○及夥同丙○○等人一同到場，被告
    甲○○並下令丙○○將槍枝取出擊發示威等情，既如前述，
    雖起訴檢察官漏未就被告甲○○共同持有槍枝及子彈部分論
    以槍砲彈藥刀械管制條例之罪名，惟此部分已於事實欄內明
    確記載，此部分業經起訴，且原審及本院亦已當庭告知被告
    甲○○亦涉犯槍砲彈藥刀械管制條例罪名，本院自應併與審
    究。被告甲○○及子○○均以一共同持有槍枝及子彈之行為
    同時觸犯前開二罪，均為想像競合犯，應從一重之未經許可
    ，持有可發射子彈具有殺傷力之改造槍枝罪處斷。且本院尚
    查無證據證明被告甲○○、子○○與丙○○等人共同持有該
    槍枝、子彈之初，即有傷害癸○○等人之意圖，嗣後被告等
    人在現場因與癸○○再起爭執，始有傷害被害人辛○○之行
    為，各所犯二罪顯係犯意各別，且犯罪構成要件不同，應予
    分論併罰。
三、原審就被告甲○○、子○○共同持有改造手槍、子彈部分，
    依九十四年一月二十六日修正前之槍砲彈藥刀械管制條例第
    十一條第四項、槍砲彈藥刀械管制條例第十二條第四項，刑
    法第十一條前段、第二十八條、第五十五條等規定，並審酌
    被告甲○○、子○○二人犯罪之動機僅係因不滿被害人癸○○前來催討工資，即共同持有可發射子彈，具殺傷力之改造
    手槍一支與具殺傷力之子彈七至八顆等物並擊發示威，惡性
    匪淺，危害社會治安甚鉅，又被告二人事後猶飾詞狡辯，毫
    無悔意，犯罪後之態度均不佳等一切情狀，分別量處被告甲○○有期徒刑一年六月，併科罰金新臺幣十五萬元，量處被
    告子○○處有期徒刑一年七月，併科罰金新臺幣十五萬元，
    併依刑法第四十二條第二項規定，諭知罰金如易服勞役之折
    算標準（即以新臺幣九百元即銀元三百元折算一日），核其
    認事用法及量刑均無不合，應予維持。被告甲○○、子○○
    就此部分提起上訴，以其等並未共同持有改造手槍、子彈云
    云，尚無理由，應予駁回。至關於被告二人共同傷害被害人
    辛○○部分，原審判決對被告二人論罪科刑，固非無見，惟
    查：(一)告訴人癸○○、壬○○告訴被告等人傷害部分，告訴
    人癸○○、壬○○已於偵查中當庭撤回對被告子○○之告訴
    ，撤回之效力亦及於被告甲○○，檢察官仍就被告二人傷害
    告訴人癸○○、壬○○部分提起公訴，此部分起訴之程序為
    不合法（理由容後說明），原審判決竟仍認此部分之起訴程
    序合法，顯有違誤；(二)再者，告訴人癸○○既於偵查中當庭
    撤回對被告子○○之告訴，且撤回之效力亦及於被告甲○○
    ，原審判決竟於量刑時，就告訴人癸○○之部分亦併予斟酌
    ，亦有未當；(三)又被告子○○已與被害人辛○○達成和解，
    被害人辛○○雖未合法撤回告訴，前已說明，然其已於本院
    審理時表示不願再追究被告子○○乙情，而原審判決於量刑
    時並未予以審酌，尚難稱妥適。被告二人就此部分提起上訴
    ，以被害人辛○○已撤回告訴，此部分不應再對其等論罪云
    云，被告二人此部分上訴理由亦無可採，然原審判決關於此
    部分既有上開可議之處，仍應由本院將原審判決關於傷害部
    分予以撤銷改判。爰審酌被告二人犯罪之動機僅係因不滿被
    害人癸○○前來催討工資，竟共同傷害癸○○之子辛○○，
    且被害人辛○○所受之傷害非輕，被告二人事後猶飾詞狡辯
    ，毫無悔意，惟被告子○○已賠償被害人辛○○之損失，業
    據被害人辛○○陳明在卷，被害人辛○○雖未合法撤回告訴
    ，但其已表示不願再追究被告子○○，而被告甲○○未親自
    出手毆打被害人辛○○，又被告二人犯罪後之態度均不佳等
    一切情狀，分別量處如主文第二項所示之刑。又原審判決就
    被告二人所定執行刑，因部分罪刑之撤銷改判而失所依附，
    並撤銷之，茲就被告甲○○撤銷改判部分及上訴駁回部分所
    處之有期徒刑，定其應執行之刑如主文第四項所示。
四、至扣案之鉛質彈頭一顆，既經擊發，已無殺傷力而失其違禁
    物之性質，是不另為沒收之諭知。又被告甲○○及子○○等
    人用以毆打被害人辛○○之木棍、鐵條及圓鍬等物，乃係工
    地現場之物，業據被害人癸○○陳述在卷，亦即尚非可遽認
    係被告二人所有之物，且亦未扣案等情，有臺中縣警察局大
    甲分局函存卷可佐，是為免日後執行之困難，爰不另為沒收
    之諭知，併予敘明。
五、公訴意旨另以：被告甲○○於九十年十二月四日下午四時三
    十分許率同被告子○○及年籍不詳姓名男子約十餘人（確切
    人數不詳，其中一人持未經許可，具殺傷力內裝填子彈之槍
    枝）到達臺中縣外埔鄉○○村○○路一○五號其承包高鐵之
    工地，於工地貨櫃內，共同基於傷害之犯意，由被告子○○
    先以槍托敲打被害人癸○○之鼻樑，隨後再由上開姓名年籍
    不詳之三、四名男子將被害人癸○○拖出貨櫃外，數人分持
    鐵條、圓鍬及木棍等連續毆打被害人癸○○，被害人癸○○
    另一子壬○○趨前救助，被告子○○即持槍比向被害人壬○○，被害人癸○○見狀即推倒被害人壬○○，被害人壬○○
    跌坐在地面上，嗣被告子○○在被害人壬○○前方發射一槍
    作勢，隨後又連發二槍洩忿，被害人壬○○旋即逃走，被告
    甲○○仍基於前述傷害之犯意，駕不詳車號小客車追撞壬○○，致壬○○之右小腿遭自用小客車撞及，並因奔逃而跌入
    水池，被害人癸○○因此受有鼻骨骨折、右側第一掌骨骨折
    併脫臼及第五近端指骨骨折等傷害，而被害人壬○○則受有
    背部及右小腿挫傷等傷害。因認被告甲○○、子○○另共同
    涉有傷害罪嫌等語。按告訴乃論之罪，告訴人於第一審辯論
    終結前，得撤回其告訴；撤回告訴之人，不得再行告訴；再
    告訴乃論之罪，對於共犯之一人告訴或撤回告訴者，其效力
    及於其他共犯；且告訴乃論之罪，其告訴已經於偵查中撤回
    者，檢察官應為不起訴之處分；又起訴之程序違背規定者，
    法院應諭知不受理之判決，刑事訴訟法第二百三十八條、第
    二百三十九條前段、第二百十五十二條第五款及第三百零三
    條第一款分別定有明文。查本件告訴人癸○○、壬○○告訴
    被告甲○○、子○○等人傷害部分，公訴人認係犯刑法第二
    百七十七條第一項之罪，依同法第二百八十七條前段之規定
    乃告訴乃論之罪，惟此部分業據告訴人癸○○、壬○○於偵
    查中當庭撤回對被告子○○之告訴（詳見九十一年度偵字第
    一三八二號卷九十一年五月十七日偵訊筆錄第一四五頁、九
    十一年六月三日偵訊筆錄第一九○頁），揆諸前揭法條意旨
    ，其二人撤回之效力應及於被告甲○○，檢察官就告訴人癸○○、壬○○告訴被告甲○○、子○○傷害部分，原應依法
    為不起訴之處分，而竟仍提起公訴，其就此部分起訴之程序
    即屬違背規定，本院就此部分原應依刑事訴訟法第三百零三
    條第一款規定為不受理之判決，惟此部分與前揭已起訴經論
    罪之傷害辛○○部分，乃具有連續犯之裁判上一罪關係，爰
    不另為不受理之諭知，併予敘明。
六、至證人丙○○既已於本院自承其於案發當天有持有上開改造
    手槍及子彈至現場開槍乙情，核與被告甲○○、子○○所陳
    情節相符，是證人丙○○是否涉有非法持有改造手槍、子彈
    等罪嫌，宜由檢察官另行偵辦，以維法紀。
據上論斷，應依刑事訴訟法第三百六十八條、第三百六十九條第
一項前段、第三百六十四條、第二百九十九條第一項前段，刑法
第二十八條、第二百七十七條第一項、第五十一條第五款，罰金
罰鍰提高標準條例第一條前段，判決如主文。
本案經檢察官庚○○到庭執行職務。
中　　華　　民　　國　　94　　年　　11 　月　　17 　　日
            刑事第七庭　審判長法  官  林　榮　龍
                              法  官  江  錫  麟
                              法  官  許  秀  芬
上列正本證明與原本無異。
本件傷害部分不得上訴，持槍部分得提起上訴。
如不服本判決應於收受送達後十日內向本院提出上訴書狀，其未
敘述上訴之理由者並得於提起上訴後十日內向本院補提理由書（
均須按他造當事人之人數附繕本）。
                              書記官    瑞  芳
中　　華　　民　　國　　94　　年　　11 　月　　18   　日
附錄論罪科刑法條：
修正前之槍砲彈藥刀械管制條例第十一條第四項：
未經許可，持有、寄藏或意圖販賣而陳列第一項所列槍砲者，處
一年以上七年以下有期徒刑，併科新臺幣七百萬元以下罰金。
修正前之槍砲彈藥刀械管制條例第十二條第四項：
未經許可，持有、寄藏或意圖販賣而陳列子彈者，處五年以下有
期徒刑，併科新臺幣三百萬元以下罰金。
刑法第二百七十七條第一項：
傷害人之身體或健康者，處三年以下有期徒刑、拘役或一千元以
下罰金。
                                                      Ａ
